---
title: "PLYR PACKAGE SUNUM"
output: html_document
authors: Erkan Çetinyamaç & Osman Ali Yardım
---

```{r setup, include=FALSE}
knitr::opts_chunk$set(echo = TRUE)
```

*********************** PLYR PACKAGE SUNUMU ******************************

######################## 1. Kısım - Erkan Çetinyamaç #######################

```{r}
#kütüphane

library(plyr)


#dataframe

df<- avocado

df

#plyr paketi numerik değişken odaklı olduğu için kategorik değişkenleri dfden çıkarıyoruz.


df$X1<- NULL
df$Date<- NULL
df$type<- NULL
df$region<- NULL



colnames(df)[colnames(df) == 'Total Volume'] <- 'Total_Volume'
colnames(df)[colnames(df) == 'Total Bags'] <- 'Total_Bags'
colnames(df)[colnames(df) == 'Large Bags'] <- 'Large_Bags'
colnames(df)[colnames(df) == 'Small Bags'] <- 'Small_Bags'
colnames(df)[colnames(df) == 'XLarge Bags'] <- 'XLarge_Bags'


df_test <- head(df,10)  

test_m <- cbind(c(1,2,3),c(3,4,5),c(6,7,8))

test_vec <- c(1,2,3,4,5,6,7,8)







```

aaply fonksiyonu dataframe'in her bir satır veya stununa istenilen fonksiyonu uygular.

```{r}
#aaply

aaply (df, 2, max)


kareAl <- function(x) {  
    x*x  
    } 

data_1 <- aaply (df_test,c(1,2),kareAl)

data_1

```

adply, aaply ile aynı görevi görür sadece outputu dataframe olarak döndürür.

```{r}


data_2 <- adply(df,2,min)

class(data_1)

class(data_2)

```

alply, yine aynı görevde sadece outputu liste olarak döndürür.

```{r}

data_3 <- alply (df, 2 , sum)

data_3

class(data_3)


```
arrange()  & desc()

desc : Bir vektörü, azalan düzende sıralanacak bir formata dönüştürür.Bu fonksiyon arrange() fonksiyonu ile birlikte kullanıldığında kullanışlı hale gelir ve birbirlerini tamamlar.

```{r}

data_4<-arrange(df,df$AveragePrice)

data_4

data_5<-arrange(df,desc(df$AveragePrice))

data_5



```


as.data.frame fonksiyonu girilen inputu dataframe şeklinde çıktı verir.

```{r}

test_matrix<- cbind(c(1,2,3),c(2,3,4),c(5,8,9))

class(test_matrix)

test_matrix<- as.data.frame(test_matrix)

class(test_matrix)
```

as.quoted fonksiyonu girilen inputun bir formül veya karakter belirttiğini ve normal bir değişken olarak algılanmaması gerektiği durumlarda kullanılır.

```{r}

data_6<- as.quoted(a ~ b + log(a+b))

data_6
```


a_ply: array, dataframe yada matrixin satır veya stununa istenilen fonksiyonu uygular ama değişiklikler kaydedilemez.

```{r}

data_7<- a_ply(df,2,sum)

class(data_7)


```

colwise fonksiyonu vektör bazında yani satır bazında çalışan bir fonksiyonu sütün bazında çalışmasına olanak tanır.

```{r}

eksik <- function(x){ 
    sum(is.na(x))
    }

df_test[8,2]<-NA

eksik(df_test)

colwise(eksik)(df_test) 


```
count, dfden seçtiğimiz bir etiket için bulunan gözlemlerin sayısını
döndürür.

```{r}

count(df, vars =  "year")

```

create_progress_bar : progress bar oluştur. bir komutun bitiş süresi hakkında feedback almamızı sağlar.

```{r}


create_progress_bar(name = "win")

daply(df,"Total_Volume",frequency,.progress = "win")


```

daply sütun bazında istenen fonksiyonu uygular. Diğer türevlerinden farkı outputu array olarak döndürmesi ve sadece stün bazında çalışmasıdır.

```{r}


data_8<- daply(.data = df,.variables = .(year),.fun = nrow)

data_8


```

ddply, daply ile aynı görevde sadece outputu dataframe olarak döndürür.

```{r}

data_9<- ddply(.data = df,.variables = .(year),.fun = nrow)

data_9

```

dlply, yine aynı görevde output liste.

```{r}

data_10<- ddply(.data = df,.variables = .(year),.fun = nrow)

is.list(data_10)


```

d_ply: aynı görev fakat çıktıyı discard eder. çıktıyı kaydetmez.

```{r}

data_11<- d_ply(.data = df,.variables = .(year),.fun = nrow)

data_11

```



each:  birden fazla fonksiyonu tek bir fonksiyon içinde kümeleyerek çalıştırmak için kullanıyor.

```{r}

each(min, max, sum)(df$AveragePrice)


```

failwith : Bir hata oluştuğunda döndürülecek hata mesajını ayarlamak.

```{r}
# f <- function(x) if (x == 1) stop("Error!") else 10
# 
# f(1)
# 
# f(2)
# 
# 
# safef <- failwith(default = " hata mesajı !!!", f)
# 
# safef(1)


```

join, İki dataframe'i birleştirip tek bir dataframe oluşturur.


```{r}

df1<-head(df,10)

df2<- tail(df,10)

df3<- join(df1, df2, by = NULL, type = "full", match = "all")

df3

dim(df3)


```
join_all ise ikiden fazla dataframe'i birleştirebilir. İnput olarak liste formatı ister.

```{r}

df3<- tail (df,100)
df4<- head (df,100)

DFs<- list (df1,df2,df3,df4)


df5<- join_all (DFs,type = "full", match = "all")

df5

```






######################## 2. Kısım - Osman Ali Yardım #######################






```{r}
#For each element of a list, apply function, keeping results as a list.
help(llply)

df_test

llply(
.data = df_test,
.fun = max,
.progress = "text"
)
```

```{r}
#For each element of a list, apply function and discard results
help(l_ply)

LLPLY_LIST = llply(df_test, round)

l_ply(LLPLY_LIST, table, .print = TRUE)
```

```{r}
#Replace specified values with new values, in a vector or factor.
help(mapvalues)

x <- c("a", "b", "c")

x

mapvalues(x, c("b", "c"), c("Z", "C"))

# Works on factors
y <- factor(c("a", "b", "c", "a"))
mapvalues(y, c("a", "c"), c("A", "C"))

# Works on numeric vectors
z <- c(1, 4, 5, 9)
mapvalues(z, from = c(1, 5, 9), to = c(10, 50, 90))
```

```{r}
#Extract matching rows of a data frame.
help(match_df)

dfx <- avocado

dfx$Date<-NULL
dfx$type<-NULL
dfx$region<-NULL

colnames(dfx)[colnames(dfx) == 'X1'] <- 'id'

# count the occurrences of each id in the dataframe, then get the subset with a freq > 25
sb <- subset(count(dfx, "id"), freq > 25)

bb_sb <- match_df(dfx, sb, on="id")
bb_sb[1:5,]
```

```{r}
#Call function with arguments in array or data frame, returning an array.
help(maply)

mtrx = cbind(mean = 1:5, sd = 1:5)

mtrx

maply(mtrx, rnorm, n = 5)
```

```{r}
#Call function with arguments in array or data frame, returning a data frame.
help(mdply)

mtrx = cbind(mean = 1:5, sd = 1:5)

mtrx

mdply(mtrx, rnorm, n = 5)
```

```{r}
#Call function with arguments in array or data frame, returning a list.
help(mlply)

mtrx = cbind(mean = 1:5, sd = 1:5)

mtrx

mlply(mtrx, rnorm, n = 5)
```

```{r}
#Call function with arguments in array or data frame, discarding results.
help(m_ply)

mtrx = cbind(mean = 1:5, sd = 1:5)

mtrx

m_ply(mtrx, rnorm, n = 5)
```

```{r}
#Mutate a data frame by adding new or replacing existing columns.
help(mutate)

airquality

mutate(airquality, Ozone = -Ozone)
mutate(airquality, new = -Ozone, Temp = (Temp - 32) / 1.8)
```

```{r}
#Toggle row names between explicit and implicit.
help(name_rows)

mtcars

name_rows(mtcars)
name_rows(name_rows(mtcars))
```

```{r}
help(progress_text)

l_ply(1:100, identity, .progress = "text")
l_ply(1:100, identity, .progress = progress_text(char = "-"))
```

```{r}
#Text progress bar with time.
help(progress_time)

l_ply(1:100, function(x) Sys.sleep(.01), .progress = "time")
```

```{r}
#Graphical progress bar, powered by TK.
help(progress_tk)

l_ply(1:10000, identity, .progress = "tk")
```

```{r}
#Graphical progress bar, powered by Windows.
help(progress_win)

if(exists("winProgressBar")) {
l_ply(1:100000, identity, .progress = "win")
l_ply(1:100000, identity, .progress = progress_win(title="Working.."))
}
```

```{r}
#Replicate expression and return results in a array.
help(raply)

raply(10, runif(4))
raply(100, mean(runif(100)))
```

```{r}
#Replicate expression and return results in a data frame.
help(rdply)

help(runif)

rdply(20, mean(runif(100)))
rdply(200, each(mean, var)(runif(100)))
```

```{r}
#Replicate expression and return results in a list.
help(rlply)

rlply(10, runif(4))
rlply(100, mean(runif(100)))
```

```{r}
#Replicate expression and discard results.
help(r_ply)

r_ply(10, plot(runif(50)))
r_ply(25, hist(runif(1000)))
```

```{r}
#Combine data.frames by row, filling in missing columns.
help(rbind.fill)

mtcars

mtcars[c("mpg", "wt")]

rbind.fill(mtcars[c("mpg", "wt")], mtcars[c("wt", "cyl")])
```

```{r}
#Bind matrices by row, and fill missing columns with NA.
help(rbind.fill.matrix)

A <- matrix (1:4, 2)
B <- matrix (6:11, 2)
A
B
#rbind.fill.matrix (A, B)

colnames (A) <- c (3, 1)

A

rbind.fill.matrix (A, B)

rbind.fill.matrix (B, A)
```

```{r}
#Modify names by name, not position.
help(rename)

x <- c("a" = 1, "b" = 2, "d" = 3, 4)
x

# Rename column d to "c", updating the variable "x" with the result
x <- rename(x, replace = c("d" = "c"))
x

# Rename column "disp" to "displacement"
mtcars
rename(mtcars, c("disp" = "displacement"))
```

```{r}
#Replace specified values with new values, in a factor or character vector.
help(revalue)

x <- c("a", "b", "c")
x

revalue(x, c(a = "A", c = "C"))
revalue(x, c("a" = "A", "c" = "C"))

y <- factor(c("a", "b", "c", "a"))
y
revalue(y, c(a = "A", c = "C"))
```

```{r}
#Round to multiple of any number.
help(round_any)

round_any(135, 10)
round_any(135, 100)
round_any(135, 25)

round_any(135, 10, floor)
round_any(135, 10, ceiling)
round_any(135, 100, floor)
round_any(135, 100, ceiling)
round_any(135, 25, floor)
round_any(135, 25, ceiling)
```

```{r}
#‘Splat’ arguments to a function.
help(splat)

mtcars["hp"]/mtcars["cyl"]

hp_per_cyl <- function(hp, cyl, ...) hp / cyl

splat(hp_per_cyl)(mtcars[1,])
splat(hp_per_cyl)(mtcars)
```

```{r}
#Remove splitting variables from a data frame.
help(strip_splits)

mtcars

dlply(mtcars, c("vs", "am"))
dlply(mtcars, c("vs", "am"), strip_splits)
```

```{r}
#Summarise a data frame.
help(summarise)

# Let's extract the number of teams and total period of time
# covered by the baseball dataframe
baseball

summarise(baseball, duration = max(year) - min(year), nteams = length(unique(team)))

# Combine with ddply to do that for each separate id
ddply(baseball, "id", summarise, duration = max(year) - min(year), nteams = length(unique(team)))
```

```{r}
#Take a subset along an selected dimension
help(take)

x <- array(seq_len(3 * 4 * 5), c(3, 4, 5))

x

take(x, 1, 3)
take(x, 2, 3)
take(x, 2, 1, drop = TRUE)
take(x, 1, 1, drop = TRUE)
```

```{r}
#Vector aggregate.
help(vaggregate)

# Some examples of use borrowed from ?tapply
n <- 17
fac <- factor(rep(1:3, length.out = n), levels = 1:5)

table(fac)
vaggregate(1:n, fac, sum)
vaggregate(1:n, fac, quantile)
```

######################--SON--#################








